臺灣彰化地方法院刑事判決　
111年度交易字第341號
公  訴  人  臺灣彰化地方檢察署檢察官
被      告  王啓育


上列被告因公共危險案件，經檢察官提起公訴（111年度偵字第8
04號），本院判決如下：
    主  文
王啓育駕駛動力交通工具，吐氣所含酒精濃度每公升達零點二五
毫克以上，累犯，處有期徒刑捌月。
    犯罪事實
 一、王啓育於民國111年1月1日12時許，在其位於彰化縣○○鎮○○
     里○○巷00號住處飲用啤酒後，已達不能安全駕駛動力交通
     工具之程度，竟仍於同日15時許，騎乘電動自行車上路，
     嗣於同日15時6分許，行經彰化縣鹿港鎮頭崙里頂草巷2段2
     3巷時，因口罩未戴好，在同巷00號前為警攔查，並對王啓
     育實施呼氣酒精濃度測試，測得其吐氣所含酒精濃度高達
     每公升0.46毫克，始查悉上情。
 二、案經彰化縣警察局鹿港分局報請臺灣彰化地方檢察署檢察
     官偵查起訴。
    理  由
一、本判決認定犯罪事實所引用之證據，被告王啓育未予爭執證
    據能力（本院審判筆錄參照）。依司法院110年2月1日院台
    廳司三字第1100003725號函文暨隨函檢附之「裁判書類簡化
    原則」所示：「有罪判決就證據能力部分，若當事人未爭執
    時，得不予說明」之意旨，本判決不予贅述關於證據能力之
    意見，先予敘明。
二、上開犯罪事實，業據被告於警詢、偵查及本院審理中坦承部
    諱，並有酒精濃度測定表（見偵卷第41頁）、彰化縣警察局
    舉發違反道路交通管理事件通知單影本（見偵卷第43頁）附
    卷可稽，足認被告自白與事實相符。綜上，本案事證明確，
    被告犯行堪以認定，應依法論科。
三、論罪科刑：
　㈠查被告王啓育行為後，刑法第185條之3已於111年1月28日經
    總統以華總一義字第11100012101號令修正公布施行，並於
    同年月30日生效，其法定刑由修正前之「2年以下有期徒刑
    ，得併科20萬元以下罰金」，提高為修正後之「3年以下有
    期徒刑，得併科30萬元以下罰金」，經新舊法比較結果，修
    正後之規定未較有利於被告，依刑法第2條第1項前段之規定
    ，仍應依修正前之規定論處。是核被告所為，係犯修正前刑
    法第185條之3第1項第1款之不能安全駕駛動力交通工具罪。
　㈡被告前因公共危險案件，經本院先後以106年度交易字第554
    號、827號判決，分別判處有期徒刑6、7月確定，又經臺灣
    臺中地方法院以106年度交易字第2104號判決判處有期徒刑6
    月確定，以上經本院107年度聲字第1040號裁定定應執行刑
    有期徒刑1年5月確定，於108年5月8日假釋出監付保護管束
    ，於108年8月3日期滿未經撤銷，視為執行完畢等情，有臺
    灣高等法院被告前案紀錄表及判決書及上開判決書附卷可稽
    。被告於受有期徒刑執行完畢後，5 年內故意再犯本件有期
    徒刑以上之罪，為累犯，參酌司法院釋字第775 號解釋意旨
    ，衡酌被告於上開前案尚未執行完畢又再犯本案之罪，可認
    其對刑罰反應力薄弱（刑法第47條之立法理由參照），兼衡
    其前、後案均屬類同型之犯罪，被告顯未記取教訓，認本案
    依累犯規定對被告加重其刑，並無其所受刑罰超過所應負擔
    罪責而致其人身自由因此遭受過苛之侵害情事，故就被告兩
    次犯行，均依刑法第47條第1 項之規定加重其刑。
　㈢爰以行為人責任為基礎，審酌被告除前揭累犯紀錄外，另有
    多次因酒後駕車之公共危險前科（參見本院卷附臺灣宜蘭地
    方法院104年度交簡字第625號、本院104年度交簡字第1014
    號刑事判決），猶不知警惕，顯見其守法意識淡薄，更置他
    人生命、財產於不顧，行為殊屬可議，並審酌被告犯後坦承
    犯行，且尚未釀災，兼衡被告於本院審理中陳述其高職肄業
    、離婚、2個小孩、我做臨時工，收入不穩定、因有卡債而
    無法正常工作（見本院卷第51頁）等一切情狀，量處如主文
    所示之刑。
據上論斷，應依刑事訴訟法第299條第1項前段，判決如主文。
本案經檢察官吳怡盈提起公訴，檢察官楊閔傑到庭執行職務。
中　　華　　民　　國　　111 　年　　7 　　月　　 7　　日
                  刑事第四庭    法  官  黃玉齡
以上正本證明與原本無異。
如不服本判決應於收受判決後20日內向本院提出上訴書狀，並應
敘述具體理由。其未敘述上訴理由者，應於上訴期間屆滿後20
日內向本院補提理由書（均須按他造當事人之人數附繕本），切
勿逕送上級法院。
中　　華　　民　　國　　111 　年　　7 　　月　　7 　　日
                               書  記  官 吳育嫻

附錄論罪科刑法條：
修正前刑法第185條之3
駕駛動力交通工具而有下列情形之一者，處三年以下有期徒刑，
得併科三十萬元以下罰金：
一、吐氣所含酒精濃度達每公升零點二五毫克或血液中酒精濃度
    達百分之
    零點零五以上。
二、有前款以外之其他情事足認服用酒類或其他相類之物，致不
    能安全駕
    駛。
三、服用毒品、麻醉藥品或其他相類之物，致不能安全駕駛。